【裁判字號】    90,易,1427
【裁判日期】    900829
【裁判案由】    恐嚇
【裁判全文】
臺灣臺南地方法院刑事判決                          九十年度易字第一四二七號
    公  訴  人  臺灣台南地方法院檢察署檢察官
    被      告  甲○○
右列被告因恐嚇案件，經檢察官提起公訴（八十九年度營偵字第一六○六號），本院
判決如左：
    主  文
甲○○以加害生命之事，恐嚇他人致生危害於安全，處有期徒刑伍月，如易科罰金以
參佰元折算壹日。
扣案之瑞士萬能刀壹支沒收。
    事  實
一、甲○○於民國（下同）八十九年十一月十八日下午十六時四十分許，至台南縣學
    甲鎮○○路八巷三號欲找友人陳青弘以索回代其交付之具保保證金未遇，陳青弘
    祖母陳李嫌告以陳青弘甫於同年十一月十六日因毒品案件羈押於台灣台南看守所
    ，甲○○疑陳李嫌隱瞞陳青弘行蹤，遂以在陳青弘房間內取得之菜刀、瑞士萬能
    刀各一支，毀損陳李嫌住處電錶一只、窗戶玻璃共計十六片（侵入住宅及毀損部
    分均未據告訴），且於陳李嫌制止時，向其恐嚇稱：「閉嘴，否則連妳一起砍下
    去」，並舉菜刀作勢砍殺狀，致陳李嫌心生畏怖。經學甲警分局學甲派出所警員
    鄭凱文等人據報前往現場而查悉上情，並扣得甲○○供前揭犯罪所用之菜刀一支
    及其所有之瑞士萬能刀一支。
二、案經台南縣警察局學甲分局報請台灣台南地方法院檢察署檢察官偵查起訴。
    理  由
一、訊據被告甲○○固供承於右揭時地持菜刀、瑞士刀毀損被害人陳李嫌住處窗戶玻
    璃等物之事實，惟矢口否認恐嚇犯行，辯稱：伊於八十九年十一月五日前去地檢
    署幫陳青弘及其女友辦理交保手續，當時言明交保金新台幣二萬元會還給伊，因
    此伊返家後，經常至其住處索討，但他都故意躲伊，而事發當日，伊再度前往其
    住處時，又未尋獲，伊十分生氣，遂至其房間內拿回自己之瑞士刀，並拿其屋內
    之菜刀一支搗毀窗戶及電錶等物，之後就握著菜刀以刀刃觸放地面而坐在門外，
    此時陳青弘祖母才從屋內走出，警察隨即到場，但伊從未對陳青弘之祖母恐嚇云
    云，經查，右揭事實，業經證人即被害人陳李嫌於警訊及檢察官偵訊時證述綦詳
    （見警訊卷被害人之偵訊筆錄、偵查卷第二十頁），而證人即據報後趕往現場處
    理之警員鄭凱文亦於檢察官偵訊時證稱：「到場時被告未穿上衣，穿平口短褲，
    右手持菜刀、左手拿瑞士刀，刀刃已舉出，一直說要找陳青弘，陳李嫌也在場，
    被告情緒很激動，拿著菜刀比來比去，陳李嫌說陳青弘在二、三天前被抓，被告
    不相信，他說陳青弘躲在裡面，他再不出來，他就要進去拿刀劈他：：當時他情
    緒非常激動，還把刀往地上敲：：」等語（見偵查卷第十四頁背面至十五頁），
    且經本院勘驗扣案之菜刀一支，該刀刀柄連同握把長約二十八公分，刀身寬約九
    公分，刀身厚重、刀刃鋒利（見本院九十年八月十五日審判筆錄），如以此刀對
    人揮舞，其所造成之恐怖及驚懼效果，實是甚為可觀，更毋論被告復以實際行動
    破壞被害人住處之窗戶及電錶等物，並以言詞傳達其加害意思，則其行為在客觀
    上顯然足以對被害人造成威脅而足生危害於其個人安全。此外，並有警製報告書
    、被害人陳李嫌住處被破壞之現場照片九張、扣案如事實欄所示物品在卷可證。
    是被告前揭辯解，要屬事後卸責之詞，洵無足取信。綜此，本件事證明確，被告
    犯行堪以認定，應依法論科。
二、核被告甲○○以加害生命之事，恐嚇他人，致生危害於安全，所為係犯刑法第三
    百零五條之罪。爰審酌被告犯罪之動機、目的、輔以刀刃所為之恐嚇手段、對被
    害人所造成之畏怖情狀、犯罪後雖未坦承犯行，惟於本院審理時則表示後悔及希
    望被害人原諒之意等一切情狀，量處如主文所示之刑，並諭知易科罰金之折算標
    準，以資懲儆。至扣案之瑞士萬能刀一支，係被告供犯罪所用之物，且為其所有
    ，亦經被告供明在卷，故爰依刑法第三十八條第一項第二款支規定併予宣告沒收
    。另扣案之菜刀一支，雖係被告供犯罪所用之物，惟被告否認該刀係伊所有，復
    查無積極證據足證係被告所有之物，爰不予宣告沒收。
據上論斷，應依刑事訴訟法第二百九十九條第一項前段，刑法第三百零五條、第四十
一條第一項前段，罰金罰鍰提高標準條例第一條前段、第二條，判決如主文。
中      華      民      國    九十      年      八      月    二十九    日
                                  臺灣臺南地方法院刑事第五庭
                                          法  官  林 彥 君
右正本證明與原本無異。
如不服本判決，應於判決送達後十日內，向本院提出上訴狀。
                                          書記官  黃 傳 鈞
中      華      民      國    九十      年      八      月    二十九    日
附錄本案論罪科刑法條全文：
刑法第三百零五條：以加害生命、身體、自由、名譽、財產之事，恐嚇他人，致生危
                  害於安全者，處二年以下有期徒刑、拘役或三百元以下罰金。


司法院資訊處製作；財團法人民間司法改革基金會備份。
